臺灣雲林地方法院刑事判決　　　　　　　 96年度訴字第492號
公　訴　人　臺灣雲林地方法院檢察署檢察官
被　　　告　乙○○
　　　　　　庚○○
　　　　　　　　　　號
　　　　　　甲○○
　　　　　　丁○○
上列被告等因公共危險等案件，經檢察官提起公訴（96年度偵字
第1353號），被告4 人於準備程序進行中就被訴事實均為有罪之
陳述，本院合議庭裁定進行簡式審判程序，判決如下：
    主  文
乙○○、甲○○共同傷害人之身體，各處有期徒刑肆月，如易科
罰金，均以新臺幣壹仟元折算壹日，各減為有期徒刑貳月，如易
科罰金，均以新臺幣壹仟元折算壹日。
庚○○共同傷害人之身體，處有期徒刑肆月，如易科罰金，以新
臺幣壹仟元折算壹日，減為有期徒刑貳月，如易科罰金，以新臺
幣壹仟元折算壹日；又損壞他人之營業大客車右車門玻璃，足以
生損害於他人，處有期徒刑月，如易科罰金，以新臺幣壹仟元
折算壹日，減為有期徒刑壹月又拾伍日，如易科罰金，以新臺幣
壹仟元折算壹日；又對於公務員依法執行職務時，施強暴，處有
期徒刑伍月，如易科罰金，以新臺幣壹仟元折算壹日，減為有期
徒刑貳月又拾伍日，如易科罰金，以新臺幣壹仟元折算壹日。應
執行有期徒刑伍月，如易科罰金，以新臺幣壹仟元折算壹日。
丁○○傷害人之身體，處拘役伍拾日，如易科罰金，以新臺幣壹
仟元折算壹日，減為拘役貳拾伍日，如易科罰金，以新臺幣壹仟
元折算壹日。
    事  實  及  理  由
一、本件係經被告乙○○、庚○○、甲○○、丁○○於準備程序
    進行中就被訴事實為有罪之陳述，而經本院合議庭裁定以簡
    式審判程序審理，則依刑事訴訟法第273 條之2 、同法第
    159 條第2 項之規定，不適用傳聞法則有關限制證據能力之
    相關規定；並得依同法第310 條之2 之準用同法第454 條之
    規定製作略式判決書，僅需記載犯罪事實、證據名稱及應適
    用之法條，並得以簡略方式為之，合先敘明。
二、犯罪事實：
    (一)乙○○於民國96年2 月18日凌晨0 時22分許，駕駛車牌號
      碼SQ-8672 號自小客車，搭載甲○○、庚○○、黃智龍（
      另經檢察官為不起訴處分），前往位於雲林縣斗南鎮○○
      里○○路上之「溫馨KTV 」唱歌，乙○○於甲○○、庚○○、黃智龍在「溫馨KTV 」門口下車後，準備停車之際，
      適有臺西客運公司司機丁○○駕駛車牌號碼210-FB號營業
      用大客車行經該處，對乙○○鳴按喇叭，乙○○因此心生
      不滿，與丁○○發生爭執，庚○○見狀，竟基於損壞他人
      器物之故意，持路邊花盆，上前砸毀丁○○所駕駛上開大
      客車右車門玻璃，致大客車右車門玻璃因而破裂，車門玻
      璃之功能已一部喪失，足生損害於丁○○。丁○○因此基
      於傷害人身體之犯意，持其所有之鋁棒1 支下車揮打黃智
      龍、乙○○，致黃智龍受有頭部外傷（未提出告訴）；乙○○受有右顳部、右上臂、右第5 小指擦挫傷、右背部、
      左上臂瘀腫等傷害。乙○○、庚○○、甲○○3 人亦共同
      基於傷害人身體之犯意聯絡，由庚○○搶下丁○○所持之
      鋁棒，揮打丁○○上半身，乙○○與甲○○2 人則以徒手
      毆打丁○○之身體，致丁○○受有右眼眶瘀青、頭部外傷
      、右手臂瘀青擦傷、右手食指骨折等傷害。
    (二)嗣雲林縣警察局斗南分局斗南派出所警員丙○○、戊○○
      接獲報案，駕駛車牌號碼8051-NW 號警車前往「溫馨KTV
      」處理，經調閱「溫馨KTV 」路口監視器，發現1 部白色
      吉普車涉嫌重大，隨後前往國立臺灣大學醫學院附設醫院
      雲林分院（下稱臺大醫院雲林分院）探視丁○○，途中行
      經雲林縣斗南鎮○○路與禮文街口時，發現庚○○所駕駛
      之車牌號碼SQ-8672 號自小客車，疑似涉案之上開白色吉
      普車，遂鳴笛表示攔檢，詎庚○○竟基於妨害公務執行之
      犯意，於96年2 月18日凌晨0 時40分許，在雲林縣斗南鎮
      ○○里○○段台一線公路上，先由南往北方向疾駛，至仁
      善橋時，迴轉逆向行駛與丙○○、戊○○駕駛之上開警車
      前車頭、左側車門發生碰撞，再迴轉以時速約120 公里之
      速度逃逸，而對於公務員依法執行職務時，施強暴。
三、前項犯罪事實，有下列證據可資為佐：
    (一)被告乙○○、庚○○、甲○○、丁○○於警詢、偵查時之
      供述及於本院審理時供認不諱。
    (二)證人黃智龍於警詢時之證言。
    (三)丁○○臺大醫院雲林分院96年2 月20日、乙○○卓醫院96
      年2 月20日、黃智龍財團法人天主教若瑟醫院96年2 月18
      日診斷證明書各1 紙。
    (三)現場圖1張。
    (四)照片10張。
    (五)警員丙○○、戊○○製作之職務報告1份。
四、核被告乙○○、甲○○、丁○○所為，均係犯刑法第277 條
    第1 項之傷害罪；被告庚○○所為，係犯刑法第277 條第1
    項之傷害罪、刑法第354 條之毀損器物罪及同法第135 條第
    1 項之妨害公務執行罪。被告乙○○、庚○○、甲○○就上
    開傷害犯行，有犯意聯絡及行為分擔，均為共同正犯。被告
    庚○○所犯上開3 罪，犯意各別，行為互異，應分論併罰。
    爰審酌被告乙○○、庚○○、甲○○、丁○○僅因行車糾紛
    ，即互相毆打對方成傷，其犯罪動機、手段、及乙○○、丁○○所受傷勢程度；被告庚○○因上開糾紛，即持花盆砸毀
    他人車門玻璃，又於警員執行職務時，開車與警車發生碰撞
    ，危害公務員執行職務時之安全，惟被告庚○○已賠償警車
    修車費用新臺幣3 萬3 千元，有雲林縣斗南鎮調解委員會調
    解書1 份在卷足憑，及其等犯後均坦承犯行、態度尚稱良好
    、教育程度等一切情狀，分別量處如主文所示之刑，並均諭
    知易科罰金之折算標準。又查被告乙○○、庚○○、甲○○
    、丁○○所犯上開各罪，其犯罪時間均在96年4 月24日以前
    ，核與中華民國96年罪犯減刑條例第2 條第1 項第3 款所定
    減刑條件相符，爰依同條例第7 條之規定，於裁判時，減其
    宣告刑2 分之1 ，併均諭知易科罰金之折算標準。被告庚○○於減刑後，並依刑法第51條第5 款之規定，定其應執行之
    刑。被告丁○○所有之鋁棒1 支，雖為被告丁○○所有供本
    案犯罪所用之物，惟並未扣案，被告庚○○於本院審理時亦
    供稱已將之丟棄，為避免日後執行發生困難，爰不予宣告沒
    收。
五、公訴意旨另以：被告庚○○於96年2 月18日凌晨1 時40分許
    ，雲林縣警察局斗南分局斗南派出所員警丙○○、戊○○據
    報前往現場查緝時，途經斗南鎮○○路與禮文街口處，發現
    被告庚○○所駕駛車牌號碼SQ-8672 號自小客車行經該處，
    遂鳴警笛表示攔車檢查，詎被告庚○○竟加速沿斗南鎮○○
    里○○段台一線公路由南往北方向疾駛，至仁善橋時，迴轉
    逆向行駛，隨即再迴轉以時速120 公里以上之速度逃逸，足
    以致生參與道路交通之公眾往來安全，以此方法致生陸路往
    來之危險，因認被告庚○○此部分行為涉犯刑法第185 條第
    1 項之以他法致生往來安全之危險罪嫌。惟刑法第185 條第
    1 項定有「致生往來之危險」之要件，屬具體危險犯，而有
    無致生往來之危險者，須依社會通常觀念予以判定。本件被
    告庚○○固有先逆向行駛、再以時速120 公里之速度超速行
    駛之行為，但被告庚○○為上開駕駛行為之時間為深夜，其
    所行駛之上開路段於深夜，並非車輛往來頻繁之道路，且其
    逆向行駛之距離不長，而道路係供公眾往來之所用，或有超
    速行駛，或以其他不當方式行駛，若非於車輛流量較多之時
    、地為之，尚不足以認定有致生道路上公眾往來之具体危險
    。從而被告庚○○雖有逆向行駛、超速逃逸之事實，但所為
    尚未致生往來之危險，自難令其負刑法第185 條第1 項妨害
    公眾往來安全罪之責，惟因公訴人認此部分事實，倘成立犯
    罪，與前揭本院認為有罪之妨害公務部分，具有想像競合犯
    之裁判上一罪關係（起訴書原記載為數罪關係，公訴檢察官
    當庭更正為想像競合），爰不另為無罪之諭知。
六、據上論斷，應依刑事訴訟法第273 條之1 第1 項、第299 條
    第1 項前段、第310 條之2 、第454 條第1 項，刑法第28條
    、第277 條第1 項、第135 條第1 項、第354 條、第41條第
    1 項前段、第51條第5 款，刑法施行法第1 條之1 第1 項、
    第2 項前段，中華民國96年罪犯減刑條例第2 條第1 項第3
    款、第7 條、第9 條、第10條第1 項，判決如主文。
本案經檢察官己○○到庭執行職務。
中　　華　　民　　國　　96　　年　　8 　　月　　13　　日
                  刑事第三庭    法  官　王　素　珍
以上正本證明與原本無異。
如不服本判決，應於判決收受後10日內，向本院提出上訴狀（須
附繕本）。
                                書記官　吳　伊　婷
中　　華　　民　　國　　96　　年　　8 　　月　　13　　日
附錄本案論罪科刑法條：
中華民國刑法第277條第1項
（普通傷害罪）
傷害人之身體或健康者，處3 年以下有期徒刑、拘役或1 千元以
下罰金。
犯前項之罪因而致人於死者，處無期徒刑或7 年以上有期徒刑；
致重傷者，處3 年以上10年以下有期徒刑。
中華民國刑法第354條
（毀損器物罪）
毀棄、損壞前二條以外之他人之物或致令不堪用，足以生損害於
公眾或他人者，處2 年以下有期徒刑、拘役或5 百元以下罰金。
中華民國刑法第135條第1項
（妨害公務執行及職務強制罪）
對於公務員依法執行職務時，施強暴脅迫者，處3 年以下有期徒
刑、拘役或3 百元以下罰金。
意圖使公務員執行一定之職務或妨害其依法執行一定之職務或使
公務員辭職，而施強暴脅迫者，亦同。
犯前二項之罪，因而致公務員於死者，處無期徒刑或7 年以上有
期徒刑；致重傷者，處3 年以上10年以下有期徒刑。
